【裁判字號】    97,易,3796
【裁判日期】    971016
【裁判案由】    竊盜
【裁判全文】
臺灣臺中地方法院刑事判決              97年度易字第3796號
公  訴  人  臺灣臺中地方法院檢察署檢察官
被      告  甲○○
                    （現另案於臺灣臺中監獄執行中）
上列被告因竊盜案件，經檢察官提起公訴（九十七年度偵字第一
七九一一號），本院判決如下：
    主    文
甲○○竊盜，累犯，處有期徒刑伍月；又竊盜，累犯，處有期徒
刑柒月。應執行有期徒刑拾月。
    犯罪事實
一、甲○○於民國（下同）九十四年間因施用第一、二級毒品案
    件，經本院判處有期徒刑一年、三月，應執行有期徒刑一年
    一月並確定；又於九十五年間因竊盜案件，經本院判處有期
    徒刑一年並確定，嗣經減刑減為有期徒刑六月，二案接續執
    行，於九十六年九月三十日縮刑期滿執行完畢。詎其仍不知
    悔改，復各意圖為自己不法之所有，而分別為下列竊盜行為
    ：
  (一)甲○○於九十七年七月二日凌晨一時許，騎乘車牌號碼MYS-
    179號重型機車至臺中縣大安鄉○○村○○路一○三號乙○
    ○所有未有人居住或所在之建築物前，見該建築物庭院地上
    置有乙○○所有甚多Ｌ型、ㄇ型鐵條，即趁四下無人之際，
    以將該建築物大門出入口左右磚造柱子二端所繫住之鐵鍊掀
    起方式侵入該庭院（無故侵入他人建築物所附連圍繞之土地
    部分，未據乙○○提出告訴），然後徒手竊取乙○○所有置
    於該建築物庭院地上之Ｌ型鐵條一批（共重一百十七公斤）
    ，得手後，先以所騎乘上開機車載運至其位於台中縣大安鄉
    ○○村○○路一○○巷十二號住處旁暫放。嗣於同日上午七
    時五十分許，再騎乘上開機車載運所竊得上開鐵條至臺中縣
    大安鄉○○村○○○路一一一號王賴淑金所經營「億順行資
    源回收場」，出售予不知情之王賴淑金，得款新台幣（下同
    ）一千八百四十九元以供花用。
  (二)甲○○因見上開建築物庭院地上仍置有乙○○所有甚多ㄇ型
    鐵條，又於九十七年七月三日凌晨二時許，接續二次騎乘車
    牌號碼MYS-179號重型機車至臺中縣大安鄉○○村○○路一
    ○三號乙○○所有未有人居住或所在之建築物前，均趁四下
    無人之際，以將該建築物大門出入口左右磚造柱子二端所繫
    住之鐵鍊掀起方式侵入該庭院（無故侵入他人建築物所附連
    圍繞之土地部分，未據乙○○提出告訴），然後徒手接續竊
    取乙○○所有置於該建築物庭院地上之ㄇ型鐵條各一批（共
    重三百二十八公斤），得手後，均先以所騎乘上開機車載運
    至其位於台中縣大安鄉○○村○○路一○○巷十二號住處旁
    暫放。嗣於同日上午九時許，以一千元代價僱用不知情之黃
    榮村駕駛無牌照之搬運車載運所竊得上開鐵條至臺中縣大安
    鄉○○村○○○路一一一號王賴淑金所經營「億順行資源回
    收場」，出售予不知情之王賴淑金，得款五千二百四十八元
    以供花用。迨於同年月四日凌晨四時許，乙○○發現上開建
    築物庭院內鐵條遭竊，前往「億順行資源回收場」查看發現
    所失竊之ㄇ型鐵條，遂報警而循線查獲。
二、案經乙○○訴由臺中縣警察局大甲分局報請臺灣臺中地方法
    院檢察署檢察官偵查起訴。
    理    由
一、按被告以外之人於審判外之陳述，雖不符前四條之規定，而
    經當事人於審判程序同意作為證據，法院審酌該言詞陳述或
    書面陳述作成時之情況，認為適當者，亦得為證據。當事人
    、代理人或辯護人於法院調查證據時，知有第一百五十九條
    第一項不得為證據之情形，而未於言詞辯論終結前聲明異議
    者，視為有前項之同意，刑事訴訟法第一百五十九條之五定
    有明文。經查證人即告訴人乙○○、證人黃榮村、王賴淑金
    分別於警詢時之指證述，被告及檢察官在本院審理時均未爭
    執其證據能力，且均未於本案言詞辯論終結前聲明異議，本
    院審酌證人即告訴人乙○○、證人黃榮村、王賴淑金分別於
    警詢時之指證述，係於案發後就其等親身經歷之事實所為，
    且依其等陳述作成時之情況，並無不適當之情形，依刑事訴
    訟法第一百五十九條之五第二項規定，均有證據能力，合先
    敘明。
二、上揭犯罪事實，業據被告甲○○迭於警詢、本院審理時均坦
    承不諱，核與證人即告訴人乙○○於警詢時指證述失竊及發
    現遭竊鐵條、證人黃榮村、王賴淑金分別於警詢時證述受被
    告僱用載運鐵條至「億順行資源回收場」出售、先後二次收
    購被告所出售鐵條等之情節相符，並有竊盜現場照片六張、
    查獲贓物照片二張、販售贓物之監視器畫面翻拍照片三張、
    舊貨（資源回收）業買入登記簿影本二紙附卷可憑，足見被
    告之自白與事實相符。本件事證明確，被告竊盜犯行堪以認
    定。
三、核被告甲○○就犯罪事實欄一之(一)、(二)所為，均係犯刑法第
    三百二十條第一項之普通竊盜罪。按如數行為於同時同地或
    密切接近之時地實施，侵害同一之法益，各行為之獨立性極
    為薄弱，依一般社會健全觀念，在時間差距上，難以強行分
    開，在刑法評價上，以視為數個舉動之接續施行，合為包括
    之一行為予以評價，較為合理，則屬接續犯，而為包括之一
    罪；又刑法上之接續犯，係指以單一行為，經數個階段，持
    續侵害同一法益而言（最高法院八十六年度台上字第三二九
    五號、七十年度台上字第二八九八號判例意旨參照）。本件
    被告於九十七年七月三日二次竊取ㄇ型鐵條之行為，係因一
    次無法全部竊取而分二次進行，顯係利用同一機會接續而為
    同一性質之行為，其客觀上二次竊盜行為係在密切接近之時
    地實施而無間斷，且係侵害同一法益，應認被告二次竊取ㄇ
    型鐵條係屬接續犯行，而為包括論以一竊盜罪。被告於九十
    七年七月二日、同年月三日先後二次上開竊盜犯行，係犯意
    各別，應予分論併罰。公訴意旨認被告先後於上開時地，二
    次均以翻越該建築物大門口鐵鍊方式侵入該建築物庭院竊取
    鐵條，所為均係犯刑法第三百二十一條第一項第二款之踰越
    牆垣竊盜罪，惟查本件告訴人謝鎗承所有上開建築物前，雖
    建有磚造圍牆，然大門出入口左右二邊僅建有磚造柱子，因
    距離甚長，故將左右磚造柱子二端以鐵鍊繫住等情，有竊盜
    現場照片二張附卷可稽，而被告先後於上開時地，均係以將
    該建築物大門出入口左右磚造柱子二端所繫住之鐵鍊掀起方
    式侵入該庭院，此經被告供明在卷，尚難認被告所為係以踰
    越牆垣方式侵入該庭院，應認僅構成普通竊盜罪，是公訴意
    旨上開認定，容有未洽，起訴法條應予變更，併此敘明。查
    被告於九十四年間因施用第一、二級毒品案件，經本院判處
    有期徒刑一年、三月，應執行有期徒刑一年一月並確定；又
    於九十五年間因竊盜案件，經本院判處有期徒刑一年並確定
    ，嗣經減刑減為有期徒刑六月，二案接續執行，於九十六年
    九月三十日縮刑期滿執行完畢，有台灣高等法院被告前案紀
    錄表附卷可稽，其於五年內故意再犯本件有期徒刑以上之上
    開二罪，均為累犯，均應依法加重其刑。爰審酌被告有多次
    竊盜前科（見卷附台灣高等法院被告前案紀錄表），猶不知
    悔改，復犯本件二次竊盜，及其犯罪之動機、目的、手段，
    所竊取鐵條之數量及價值，對社會所生危害，迄未與被害人
    達成和解賠償損害，與犯罪後坦承犯行，態度尚稱良好等一
    切情狀，分別量處如主文所示之刑，並定其應執行刑，以示
    懲儆。
四、據上論斷，應依刑事訴訟法第三百條、第二百九十九條第一
    項前段，刑法第三百二十條第一項、第四十七條第一項、第
    五十一條第五款，刑法施行法第一條之一，判決如主文。
本案經檢察官丙○○到庭執行職務。
中    華    民    國    97    年    10    月    16    日
                  刑事第二庭    法  官  朱光國
上正本證明與原本無異。
如不服本判決，應於收受送達後10日內向本院提出上訴書狀（應
敘述具體理由並附繕本）。
上訴書狀如未敘述理由，應於上訴期間屆滿後20日內補提理由書
於本院。
                                書記官  張孝妃
中    華    民    國    97    年    10    月    16    日
附錄論罪科刑法條
刑法第320條第1項：
意圖為自己或第三人不法之所有，而竊取他人之動產者，為竊盜
罪，處5年以下有期徒刑、拘役或5百元以下罰金。


司法院資訊處製作；財團法人民間司法改革基金會備份。
